【裁判字號】    99,審易,575
【裁判日期】    991011
【裁判案由】    違反毒品危害防制條例
【裁判全文】
臺灣新竹地方法院刑事判決             99年度審易字第575號
公  訴  人  臺灣新竹地方法院檢察署檢察官
被      告  甲○○
上列被告因違反毒品危害防制條例案件，經檢察官提起公訴（99
年度毒偵字第1365號），被告於本院準備程序進行中，就被訴事
實為有罪之陳述，經本院告知簡式審判程序意旨，並聽取公訴人
及被告之意見後，本院裁定改依簡式審判程序審理，茲判決如下
：
    主  文
甲○○施用第二級毒品，累犯，處有期徒刑陸月，如易科罰金，
以新臺幣壹仟元折算壹日。
    事實及理由
壹、構成犯罪事實：
一、甲○○前曾於民國98年1 月間，因違反毒品危害防制條例案
    件，經本院於98年4 月6 日，以98年度審竹簡字第262 號判
    決，判處有期徒刑6 月，嗣於98年5 月4 日確定，並於99年
    4 月7 日縮刑期滿執行完畢。
二、甲○○前(1)於89年7 月間，因施用毒品案件，經本院於89年
    7 月12日，以89年度毒聲字第1809號裁定送觀察、勒戒，於
    89年7 月12日入所，因認無繼續施用毒品之傾向，嗣於89年
    7月29 日釋放出所執行完畢，並經臺灣新竹地方法院檢察署
    檢察官於89年7 月28日，以89年度毒偵字第1857號為不起訴
    處分確定。(2)又於94年2 月間，因施用第二級毒品案件，經
    本院於94年8 月12日，以94年度易字第439 號判決，判處有
    期徒刑5 月，嗣於94年9 月12日確定，於95年1 月27日入監
    執行，並於95年6 月26日縮刑期滿執行完畢。
三、甲○○不知悔改，於前開觀察勒戒處分執行完畢釋放後，「
    5 年內再犯」施用毒品案件，並經法院判處罪刑確定後，復
    基於施用第二級毒品安非他命的犯罪意思，於99年6 月22日
    下午4 時許，在新竹市○區○○路567 巷14號住處內，以將
    安非他命置於玻璃球吸食器（未扣案）燒烤後吸取煙霧之方
    式，施用第二級毒品安非他命1 次。因其為毒品列管人口，
    其為警通知於99年6 月23日下午4 時48分許，在新竹市警察
    局第三分局偵查隊親自採尿送驗，結果呈現第二級毒品安非
    他命代謝物之陽性反應，始悉上情。
四、案經新竹市警察局第三分局報告臺灣新竹地方法院檢察署檢
    察官偵查起訴。
貳、程序部分：
    本件被告甲○○所犯施用第二級毒品罪，『非』死刑、無期
    徒刑、最輕本刑為3 年以上有期徒刑之罪，或高等法院管轄
    第一審之案件，被告於本院準備程序進行中，就被訴事實為
    有罪之陳述，經本院認合於刑事訴訟法第273 條之1 第1 項
    之規定，適宜進行簡式審判程序，合先敘明。
、認定犯罪事實所根據的證據及理由：
一、被告甲○○於警詢中不利於己之供述及審理中之自白（見偵
    查卷第4-5 頁；本院卷第24-27 頁）。
二、新竹市警察局第三分局應受尿液採驗人尿液檢體採集送驗紀
    錄表、台灣檢驗科技股份有限公司於99年7 月7 日出具之編
    號為UL/2010/60587 之濫用藥物尿液檢驗報告各1 份（見偵
    查卷第7-8頁、第6頁）。
三、本署刑案資料查註紀錄表、全國施用毒品案件紀錄表各1 份
    （見偵查卷第18-22 頁、第23頁）。
肆、論罪科刑的理由：
一、論罪：
（一）核被告甲○○所為，係犯毒品危害防制條例第10條第2 項
      之施用第二級毒品罪。被告持有第二級毒品之低度行為，
      為施用第二級毒品之高度行為所吸收，不另論罪。
（二）累犯：被告有如構成犯罪事實欄一所示有期徒刑執行完畢
      之前科，有臺灣高等法院被告前案紀錄表1 份附卷可稽，
      其於有期徒刑執行完畢5 年內故意再犯本件有期徒刑以上
      之罪，為累犯，均應依刑法第47條第1 項之規定加重其刑
      。
二、科刑：審酌被告素行不良，經施以觀察勒戒處分後，本次又
    再度施用足以導致精神障礙及生命危險之成癮性毒品，其前
    經施以觀察勒戒仍無法使其戒斷毒癮，足見其缺乏拒用毒品
    之決心及悔改之意，兼以施用毒品所生危害以自戕健康為主
    ，及其施用次數，犯罪後坦白承認犯行等一切情狀，量處如
    主文所示之刑，並諭知易科罰金之折算標準，以資懲儆。又
    被告犯罪後態度良好，坦承犯行已具悔意，且考量被告家中
    母親身體狀況不佳及被告已有工作，有自新之可能，故本院
    認為量處前揭刑度，已可罰當其責，蒞庭之公訴檢察官針對
    本件犯行具體求刑被告有期徒刑7 月，尚嫌過重，併此敘明
    。
伍、適用法律依據：
一、程序法方面：刑事訴訟法第273 條之1 第1 項、第299 條第
    1 項前段。
二、實體法方面：毒品危害防制條例第10條第2 項，刑法第11條
    前段、第47條第1 項、第41條第1 項前段，判決如主文。
本案經檢察官張嘉宏到庭執行職務。
中    華    民    國    99    年    10    月    11    日
                    刑事第九庭  法  官        邱忠義
以上正本證明與原本無異。
如不服本判決應於收受判決後10日內向本院提出上訴書狀，並應
敘述具體理由。其未敘述上訴理由者，應於上訴期間屆滿後20日
內向本院補提理由書(均須按他造當事人之人數附繕本)「切勿逕
送上級法院」。
中    華    民    國    99    年    10    月    11    日
                                書記官        王思穎
附錄本案論罪科刑實體法條全文：
毒品危害防制條例第10條第1 項、第2 項：
施用第一級毒品者，處6 月以上5 年以下有期徒刑。
施用第二級毒品者，處3 年以下有期徒刑。

司法院資訊處製作；財團法人民間司法改革基金會備份。
